臺灣高等法院刑事裁定
109年度聲字第4062號
聲  請  人  臺灣高等檢察署檢察官
受  刑  人  林科位




上列聲請人因受刑人數罪併罰有二裁判以上，聲請定其應執行之
刑（聲請案號：臺灣高等檢察署109年度執聲字第2040號），本
院裁定如下：
    主  文
林科位犯如附表所示各罪所處之刑，應執行有期徒刑拾貳年貳月
。
    理  由
一、聲請意旨略以：受刑人林科位（下稱受刑人）因違反毒品危
    害防制條例等數罪，先後經判決確定如附表，應依刑法第53
    條、第51條第5款規定（聲請書漏載第50條第1項第1款、第2
    項，應予補充），定其應執行之刑，爰依刑事訴訟法第477
    條第1項聲請裁定等語。
二、按數罪併罰，有二裁判以上者，依刑法第51條之規定，定其
    應執行之刑；而數罪併罰，宣告多數有期徒刑者，於各刑中
    之最長期以上，各刑合併之刑期以下，定其刑期，但不得逾
    30年，刑法第53條、第51條第5款分別定有明文。次按數罪
    併罰中之一罪，依刑法規定得易科罰金者，若因與不得易科
    之他罪併合處罰結果而不得易科罰金時，原可易科部分所處
    之刑，自亦無庸為易科折算標準之記載（司法院釋字第144
    、679號解釋意旨參照）。而法律上屬於自由裁量事項，尚
    非概無法律性之拘束，在法律上有其外部界限及內部界限，
    前者法律之具體規定，使法院得以具體選擇為適當裁判，此
    為自由裁量之外部界限；後者法院為自由裁量時，應考量法
    律之目的，法律秩序之理念所在，此為自由裁量之內部界限
    。法院為裁判時，二者均不得有所踰越。在數罪併罰而有二
    裁判以上，應定其應執行刑之案件，法院所為刑之酌定，固
    屬自由裁量事項，然對於法律之內、外部界限，仍均應受其
    拘束（最高法院91年度台非字第32號、92年度台非字第187
    號判決意旨參照）。又所謂「裁判確定前」，應以聲請定執
    行刑之各罪中最先裁判確定案件之確定時為準；換言之，必
    須其他各罪之犯罪行為時，均在最先一罪判決確定前始符合
    數罪併罰之條件，只要所犯各罪均符合最先一罪裁判確定前
    所犯，即應由執行檢察官聲請犯罪事實最後判決之法院定其
    各罪之應執行刑，縱令所犯數罪中有一罪刑已經執行完畢，
    仍應就其所犯各罪宣告刑更定應執行刑；至已執行部分，自
    不能重複執行，應由檢察官於指揮執行時扣除之，此與定應
    執行刑之裁定無涉（最高法院81年度台抗字第464號、86年
    度台抗字第472號裁定意旨參照）。
三、經查：本件受刑人所犯如附表各編號所示之罪，經臺灣士林
    地方法院（108年度審簡字第67號）、本院（108年度上訴字
    第493號）先後判處如附表所示之刑，並均分別確定在案，
    又附表編號2至7所示之罪，其犯罪時間係在附表編號1所示
    裁判確定日（民國108年3月25日）前所犯，而本件聲請定應
    執行刑之犯罪事實最後判決法院為本院等情，有各該判決書
    及本院被告前案紀錄表附卷（本院卷第13至45、55至60頁）
    可稽。又如附表編號1所示之罪，其所處之刑為得易科罰金
    之罪，合於刑法第50條第1項第1款之情形，依刑法第50條第
    2項規定，須經受刑人請求檢察官聲請定其應執行刑，今受
    刑人已依法提出聲請，有受刑人於109年9月30日所親簽之受
    刑人是否聲請定應執行刑調查表在卷（本院卷第7頁）佐證
    。茲檢察官聲請定其應執行之刑，本院審核認其聲請為正當
    ，爰斟酌受刑人所犯如附表各編號所示等罪之刑期總合及內
    部界限（附表編號2至7所示之罪曾定應執行刑為有期徒刑12
    年，內部界限總合為有期徒刑12年3月）、外部界限之範圍
    、犯罪情節為施用第二級毒品、販賣第二級毒品、轉讓禁藥
    等情，綜觀受刑人之犯罪類型、行為態樣、動機均相類，責
    任非難重複之程度甚高，犯罪時點亦屬接近，暨其所反映出
    之人格特性、權衡審酌行為人之責任與整體刑法目的及相關
    刑事政策，於各刑中之最長期有期徒刑7年2月以上，各刑合
    併之刑期以下，定其應執行之刑如主文所示，復依前揭司法
    院釋字第144、679號解釋之意旨，無庸為易科罰金折算標準
    。至附表編號1所示之罪部分，於判決確定後，由被告於108
    年5月14日因易科罰金執行完畢，有本院被告前案紀錄表在
    卷（本院卷第60頁）可佐，惟依首開說明，此部分仍得由檢
    察官於核發執行指揮書時，扣除該部分已執行完畢之刑，尚
    不影響本件應予定其應執行刑之結果，併此敘明。
據上論斷，應依刑事訴訟法第477條第1項，刑法第53條、第50條
第2項、第51條第5款，裁定如主文。
中　　華　　民　　國　　109 　年　　10　　月　　21　　日
                  刑事第十九庭  審判長法　官　曾淑華
                                      法　官  王美玲
                                      法　官  許文章
以上正本證明與原本無異。
如不服本裁定，應於收受送達後五日內向本院提出抗告狀。
                                      書記官  范家瑜
中　　華　　民　　國　　109 　年　　10　　月　　21　　日
附表：受刑人林科位定應執行刑案件一覽表
編號  1 2 3 罪名  毒品危害防制條例 毒品危害防制條例 毒品危害防制條例 宣告刑  有期徒刑3月 有期徒刑7年2月（共8罪，各處有期徒刑7年2月） 有期徒刑3年9月（共3罪，各處有期徒刑3年9月） 犯罪日期  107年8月21日採尿回溯96小時內某時 106/04/04～106/06/26 106/04/23～106/06/11 偵查(自訴)機關年度案號  士林地檢107年度毒偵字第2488號 臺北地檢106年度偵字第17316、25722號（聲請書漏載25722號，應予補充） 臺北地檢106年度偵字第17316、25722號（聲請書漏載25722號，應予補充） 最後事實審 法院 士林地院 臺灣高院 臺灣高院  案號 108年度審簡字第67號 108年度上訴字第493號 108年度上訴字第493號  判決日期 108/02/25 108/05/28 108/05/28 確定判決 法院 士林地院 最高法院 最高法院  案號 108年度審簡字第67號 108年度台上字第2489號 108年度台上字第2489號  判決確定日期 108/03/25 108/08/15 108/08/15 是否為得易科罰金之案件  是 否 否 備註  士林地檢108年度執字第2231號（於108年5月14日易科罰金執行完畢） 臺北地檢108年度執字第6472號     編號2至7所示之罪，曾定應執行刑為有期徒刑為12年  

編號  4 5 6 罪名  毒品危害防制條例 毒品危害防制條例 毒品危害防制條例 宣告刑  有期徒刑4年 有期徒刑3年10月 有期徒刑7月（共4罪，各處有期徒刑7月） 犯罪日期  106/06/07 106/04/28 106/04/09～106/06/10 偵查(自訴)機關年度案號  臺北地檢106年度偵字第17316、25722號（聲請書漏載25722號，應予補充） 臺北地檢106年度偵字第17316、25722號（聲請書漏載25722號，應予補充） 臺北地檢106年度偵字第17316、25722號（聲請書漏載25722號，應予補充） 最後事實審 法院 臺灣高院 臺灣高院 臺灣高院  案號 108年度上訴字第493號 108年度上訴字第493號 108年度上訴字第493號  判決日期 108/05/28 108/05/28 108/05/28 確定判決 法院 最高法院 最高法院 最高法院  案號 108年度台上字第2489號 108年度台上字第2489號 108年度台上字第2489號  判決確定日期 108/08/15 108/08/15 108/08/15 是否為得易科罰金之案件  否 否 否 備註  臺北地檢108年度執字第6472號     編號2至7所示之罪，曾定應執行刑為有期徒刑為12年   

編號  7   罪名  毒品危害防制條例   宣告刑  有期徒刑8月（共4罪，各處有期徒刑8月）   犯罪日期  106/05/26～106/05/30   偵查(自訴)機關年度案號  臺北地檢106年度偵字第17316、25722號（聲請書漏載25722號，應予補充）   最後事實審 法院 臺灣高院    案號 108年度上訴字第493號    判決日期 108/05/28   確定判決 法院 最高法院    案號 108年度台上字第2489號    判決確定日期 108/08/15   是否為得易科罰金之案件  否   備註  臺北地檢108年度執字第6472號     編號2至7所示之罪，曾定應執行刑為有期徒刑為12年